【裁判字號】    98,易,243
【裁判日期】    980527
【裁判案由】    竊盜
【裁判全文】
臺灣士林地方法院刑事判決               98年度易字第243號
    公  訴  人  臺灣士林地方法院檢察署檢察官
    被      告  乙○○
                        （現羈押於臺灣士林看守所）
上列被告因竊盜案件，經檢察官提起公訴（98年度偵字第7227號
），因被告於準備程序中就犯罪事實為有罪陳述，經本院裁定依
簡式審判程序審理，判決如下：
    主  文
乙○○攜帶兇器竊盜，肆罪，均累犯，各處有期徒刑柒月，應執
行有期徒刑壹年陸月。
    事  實
一、乙○○前於民國95年間犯竊盜、毒品危害防制條例等案件，
    分別經臺灣高等法院95年度上易字第1946號判處有期刑1 年
    4 月、臺灣板橋地方法院95年度訴字第1934號判處有期徒刑
    1 年、本院96年度易字第333 號判處有期徒刑7 月確定，嗣
    經本院96年度聲減字第2032號裁定上開案件所處之刑均應減
    刑，並定應執行刑為有期徒刑1 年5 月確定，於97年5 月9
    日縮短刑期假釋出監，於97年6 月12日假釋付保護管束期滿
    視為執行完畢。詎乙○○仍不知悔改，分別基於意圖為自己
    不法之所有之竊盜犯意，(一)於98年5 月1 日上午9 時36分許
    ，在臺北縣八里鄉○○路○ 段100 號前，攜其所撿拾客觀上
    足為兇器使用之石塊1 個，擊破吳文豊所有之車號「7A-357
    8 」號自用小客車之車窗（毀損部分未據告訴），竊取車內
    財物新臺幣（下同）200 元、衛星導航1 組，得手後變賣花
    用；(二)於98年5 月9 日上午10時許，在臺北縣八里鄉○○路
    81號前，持原放置於所竊車輛內、客觀上足為兇器使用之一
    字螺絲起子1 把，以撬挖電門方式（未達毀損程度），竊取
    甲○○所有之車號「PNP- 989」號重型機車，得手後供己代
    步使用後棄置路旁；(三)於98年5 月14日上午5 時50分許，在
    臺北縣八里鄉○○路○ 段398 巷51弄10號前，同前手法，持
    原放置於所竊車輛內、客觀上足為兇器使用之一字螺絲起子
    1 把，以撬挖電門方式（未達毀損程度），竊取丙○所有之
    車號「ALJ-022 」號重型機車，得手後供己代步使用；(四)於
    98年5 月15日下午3 時許，在臺北縣八里鄉○○路83號旁，
    同前手法，持原放置於所竊車輛內、客觀上足為兇器使用之
    一字螺絲起子1 把，以撬挖電門方式（未達毀損程度），竊
    取丁○○所有之車號「QUH-625 」號輕型機車，得手後供己
    代步使用。嗣經警比對失竊現場監視錄影畫面後，始循線查
    悉上情。
二、案經吳文豊、甲○○、丙○訴由臺北縣政府警察局蘆洲分局
    報告臺灣士林地方法院檢察署檢察官偵查起訴。
    理  由
一、上揭事實，業據被告乙○○於警詢、偵查及審理中均坦承不
    諱，且經證人即被害人吳文豊、甲○○、丙○、丁○○於警
    詢中證述綦詳，並有被害人等所有車輛之車籍查詢基本資料
    詳細畫面、被害人甲○○失竊車輛經尋獲之失車唯讀案件基
    本資料表、被害人丙○及丁○○出具之贓物認領保管單、失
    竊現場及監視錄影畫面翻拍相片等件附卷可稽，足認被告出
    於任意性之自白，均與事實相符而堪採信。本件事證明確，
    應依法論科。
二、查被告如事實(一)至(四)所述，分別攜帶在客觀上具有行兇危險
    性之石塊、一字螺絲起子大型破壞剪等物行竊，核其所為，
    均係犯刑法第321 條第1 項第3 款之攜帶兇器竊盜罪。被告
    如事實(一)至(四)所述4 次竊盜犯行，時間有間，犯意各別，應
    予分論併罰。又被告前於95年間犯竊盜、毒品危害防制條例
    等案件，分別經臺灣高等法院95年度上易字第1946號判處有
    期刑1 年4 月、臺灣板橋地方法院95年度訴字第1934號判處
    有期徒刑1 年、本院96年度易字第333 號判處有期徒刑7 月
    確定，嗣經本院96年度聲減字第2032號裁定上開案件所處之
    刑均應減刑，並定應執行刑為有期徒刑1 年5 月確定，於97
    年5 月9 日縮短刑期假釋出監，於97年6 月12日假釋付保護
    管束期滿視為執行完畢等情，有臺灣高等法院被告前案紀錄
    表在卷可參，其受徒刑之執行完畢後，5 年以內故意再犯本
    件有期徒刑以上之罪，均為累犯，均應依刑法第47條第1 項
    規定，加重其刑。爰審酌被告素行不佳，正值青壯，不思循
    合法正當途徑獲致財富，竟貪圖慾便而竊取他人之物，並無
    足取，惟念其於犯罪後坦承犯行，尚有悔意，暨被告犯罪之
    動機、目的、手段、生活狀況、品行、智識程度等一切情狀
    ，分別量處如主文所示之刑，並定其應執行之刑，以資懲戒
    。末查被告於行竊時所攜帶之石塊、大型破壞剪1 把，並未
    扣案，且經被告於審理中供稱分別係在路上撿拾及原放置於
    所竊車輛內之物等情，並無證據顯示係被告所有而供犯罪所
    用之物，爰均不為沒收之諭知，併為敘明。
三、至公訴人雖以被告曾有多次竊盜犯行，本次又再竊盜罪，顯
    有犯罪之習慣，而請求宣告強制工作云云。然按保安處分係
    針對受處分人將來之危險性所為之處置，以達教化、治療之
    目的，為刑罰之補充制度，我國現行刑法採刑罰與保安處分
    雙軌制，係在維持行為責任之刑罰原則下，為協助行為人再
    社會化之功能，以及改善行為人潛在之危險性格，期能達成
    根治犯罪原因、預防犯罪之特別目的，是保安處分中之強制
    工作，旨在對嚴重職業性犯罪及欠缺正確工作觀念或無正常
    工作因而習慣犯罪者，強制其從事勞動，學習一技之長及正
    確之謀生觀念，使其日後重返社會，能適應社會生活；又所
    謂「有犯罪之習慣」係指對於犯罪以為日常之惰性行為，乃
    一種犯罪之習性，至所犯之罪名為何，是否同一，則非所問
    （最高法院94年度臺上字第6611號裁判意旨參照），經查，
    被告於本案前最近1 次經判決確定之竊盜犯行，犯罪時間係
    95年5 月間，有臺灣高等法院95年度上易字第1946號刑事判
    決書附卷可稽，距離本案竊盜犯行之犯罪時間98年5 月間已
    有3 年，尚難逕謂被告已染有犯罪之習慣，雖被告之竊盜行
    為係法所不許，亦不得因此而減免其罪責，然其於犯罪後坦
    認犯罪，尚有悔意，兼衡其本次竊盜犯行之嚴重程度及所得
    財物價值，本院認所宣告之刑應已足收警惕矯治之效，況改
    正本案被告竊盜犯行之有效方法，在於提供適當之社會扶助
    、就業機會等項，並非僅有執行強制工作之保安處分一途，
    而強制工作之保安處分係就被告人身自由之長期且嚴格之限
    制，自應從嚴認定之，揆諸上揭規定與說明，尚無併予諭知
    強制工作之必要，亦併敘明。
據上論斷，應依刑事訴訟法第284 條之1 、第273 條之1 第1 項
、第299 條第1 項前段，刑法第321 條第1 項第3 款、第47條第
1 項，第51條第5 款，判決如主文。
本案經檢察官張紜瑋到庭執行職務
中    華    民    國    98    年    5     月    27    日
                      刑事第五庭  法  官  孫  曉  青
以上正本證明與原本無異。
如不服本判決應於收受判決後10日內向本院提出上訴書狀，並應
敘述具體理由；其未敘述上訴理由者，應於上訴期間屆滿後20日
內向本院補提理由書狀（均須按他造當事人之人數附繕本）「切
勿逕送上級法院」。
                                  書記官  李  佳  穎
中    華    民    國    98    年    5     月    27    日
附錄本案論罪科刑法條全文
刑法第321條
犯竊盜罪而有左列情形之一者，處6 月以上、5 年以下有期徒刑
：
一  於夜間侵入住宅或有人居住之建築物、船艦或隱匿其內而犯
    之者。
二  毀越門扇、牆垣或其他安全設備而犯之者。
三  攜帶兇器而犯之者。
四  結夥三人以上而犯之者。
五  乘火災、水災或其他災害之際而犯之者。
六  在車站或埠頭而犯之者。
前項之未遂犯罰之。


司法院資訊處製作；財團法人民間司法改革基金會備份。
